臺灣士林地方法院刑事裁定
111年度單禁沒字第75號
聲  請  人  臺灣士林地方檢察署檢察官
被      告  林淑滿


上列聲請人因被告違反毒品危害防制條例案件（109年度毒偵字
第1200、1602號、110年度毒偵字第1816號），聲請單獨宣告沒
收（110年度聲沒字第283號），本院裁定如下：
    主  文
扣案之如附表所示之物，沒收銷燬之。
    理  由
一、聲請意旨略以：臺灣士林地方檢察署109年度毒偵字第1200
    、1602號、110年度毒偵字第1816號被告林淑滿違反毒品危
    害防制條例案件，經裁定送觀察勒戒處所觀察、勒戒後，認
    無繼續施用毒品之傾向，業經不起訴處分確定，而扣案如附
    表所示之物，經送檢驗，檢出第一級毒品海洛因、第二級毒
    品甲基安非他命成分，因屬違禁物，爰依刑法第第40條第2
    項、毒品危害防制條例第18條第1項前段規定，聲請單獨宣
    告沒收銷燬等語。　　
二、按違禁物不問屬於犯罪行為人與否，沒收之；違禁物或專科
    沒收之物得單獨宣告沒收；查獲之第一、二級毒品及專供製
    造或施用第一、二級毒品之器具，不問屬於犯罪行為人與否
    ，均沒收銷燬之，刑法第38條第1項、第40條第2項、毒品危
    害防制條例第18條第1項前段分別定有明文。再按依毒品危
    害防制條例第18條第1項規定，得諭知沒收並銷燬之者，以
    查獲之毒品及專供製造或施用毒品之器具為限，固不及於毒
    品之外包裝、吸食器及分裝匙等工具；然若毒品本身已經微
    量附著器具內，無從析離，該器具自應隨同毒品一併沒收銷
    燬（最高法院94年度台上字第6213號判決意旨參照）。
三、經查，被告因施用毒品案件，經臺灣士林地方檢察署以109
    年度毒偵字第1200、1602號、110年度毒偵字第586、1816號
    為不起訴處分確定，此有不起訴處分書及臺灣高等法院被告
    前案紀錄表在卷可考（本院卷第7至33頁、臺灣士林地方檢
    察署109年度毒偵字第1200號卷第217至218頁）。而扣案如
    附表所示之物，經鑑驗後，檢出如附表所示之第一級毒品海
    洛因、第二級毒品甲基安非他命成分等情，有附表所示之鑑
    定書在卷可憑。查海洛因、甲基安非他命分別係毒品危害防
    制條例第2條第2項第第1、2款所規定之第一級毒品、第二級
    毒品，屬違禁物，依毒品危害防制條例第18條第1項前段，
    不問屬於犯罪行為人與否，均應宣告沒收銷燬，且因此等物
    品依法不得製造、運輸、販賣、轉讓、持有及施用等，屬刑
    法第38條第1項之違禁物，得依刑法第40條第2項予以單獨宣
    告沒收。另盛裝如附表編號1所示毒品之外包裝袋、如附表
    編號所示2之注射針筒2支、如附表編號所示3之殘渣袋1袋、
    如附表編號所示4之分裝勺1支、如附表編號所示5之針筒1支
    、如附表編號所示6之吸食器1組，依現行鑑驗方式，均無法
    與所盛毒品析離，故應一併沒收銷燬。從而，聲請人聲請將
    如附表所示之物單獨宣告沒收銷燬，核無不合，應予准許。
    另鑑驗耗損之第一級毒品海洛因、第二級毒品甲基安非他命
    ，既已滅失，自無庸宣告沒收銷燬，附此敘明。
四、依刑事訴訟法第455條之36第2項，毒品危害防制條例第18條
    第1項前段，刑法第40條第2項，裁定如主文。
中　　華　　民　　國　　111 　年　　2 　　月　　15　　日
                  刑事第五庭法  官  郭韶旻
以上正本證明與原本無異。
如不服本裁定，應於收受送達後5 日內向本院提出抗告狀。
因疫情而遲誤不變期間，得向法院聲請回復原狀。
                            書記官  黃佩儀  　　　
中　　華　　民　　國　　111 　年　　2 　　月　　15　　日
附表：
編號 物品名稱 數量 保管字號 備註 1 白色粉末 1袋 臺灣士林地方檢察署109年度毒保字第566號（臺灣士林地方檢察署109年度毒偵字第1200號卷第113頁） 驗餘淨重0.3596公克，檢出第一級毒品海洛因成分，有交通部民用航空局航空醫務中心109年7月7日航藥鑑字第0000000號毒品鑑定書在卷可稽（臺灣士林地方檢察署109年度毒偵字第1200號卷第105至106頁） 2 注射針筒 2支 臺灣士林地方檢察署109年度保管字第1636號（臺灣士林地方檢察署109年度毒偵字第1200號卷第103頁） 檢出第一級毒品海洛因成分，有交通部民用航空局航空醫務中心109年7月7日航藥鑑字第0000000號毒品鑑定書在卷可稽（臺灣士林地方檢察署109年度毒偵字第1200號卷第105至106頁） 3 殘渣袋 1袋 臺灣士林地方檢察署109年度保管字第1636號（臺灣士林地方檢察署109年度毒偵字第1200號卷第103頁） 檢出第二級毒品甲基安非他命成分，有交通部民用航空局航空醫務中心109年7月7日航藥鑑字第0000000號毒品鑑定書在卷可稽（臺灣士林地方檢察署109年度毒偵字第1200號卷第105至106頁） 4 分裝勺 1支 臺灣士林地方檢察署109年度保管字第1636號（臺灣士林地方檢察署109年度毒偵字第1200號卷第103頁） 檢出第二級毒品甲基安非他命成分，有交通部民用航空局航空醫務中心109年7月7日航藥鑑字第0000000號毒品鑑定書在卷可稽（臺灣士林地方檢察署109年度毒偵字第1200號卷第105至106頁） 5 注射針筒 1支 臺灣士林地方檢察署109年度保管字第2187號（臺灣士林地方檢察署109年度毒偵字第1602號卷第141頁） 檢出第一級毒品海洛因成分，有臺北榮民總醫院109年6月20日北榮毒鑑字第C0000000號毒品成分鑑定書在卷可稽（臺灣士林地方檢察署109年度毒偵字第1602號卷第143頁） 6 吸食器 1組 臺灣士林地方檢察署110年度保管字第1975號（臺灣士林地方檢察署110年度毒偵字第1816號卷第13頁） 檢出第二級毒品甲基安非他命成分，有交通部民用航空局航空醫務中心110年4月30日航藥鑑字第0000000號毒品鑑定書在卷可稽（臺灣新北地方檢察署110年度毒偵字第3152號卷第64頁）